---
title: "1.2020 CSHL Epigenetics & Chromatin"
description: 
icon: ti-upload
# type: docs
draft: false
date: 2020-08-20T11:02:05+06:00
lastmod: 2020-08-22T10:42:26+06:00
weight: 1
output:
  html_document:
    keep_md: yes
---

<!--
### Videos on Yulab Cloud

~[Click here](http://192.168.206.171/yulab_cloud/index.php/s/XaDaxZFb2c6Pbk9), find the videos uploaded by Yu and Yuan.~ 

~~Click here, find the videos uploaded by Yu and Yuan~~ [本链接已失效，请改用FTP工具上传，详情咨询课题组微信群]

-->


#### 视频上传通道

1. 下载工具：`FileZilla`: [windows 64位绿色版](https://download.filezilla.cn/client/windows/FileZilla_3.50.0_win64.zip);   [其他版本](https://www.filezilla.cn/download/client)

2. 解压缩下载的文件 `FileZilla_3.50.0_win64.zip`, 找到文件夹内的 `FileZilla.exe`，双击打开。

3. 在`FileZilla`软件顶部区域输入如下信息，随后点击`快速连接` 

```
地址：   159.226.118.232  
用户名： temp001
密码：   <课题组通用密码>  
端口：   21
```

4. 在`Filezilla`软件中部操作区：左侧是**本地电脑**；右侧是**远程服务器**；

右侧 选择 `upload`；左侧 选择视频存放的文件夹，右键选择需要上传的文件，点击**上传**，即可！




### Meeting

September 15 - 18 2020 Virtual    
Abstract Deadline: June 26, 2020    

The official [website](https://meetings.cshl.edu/meetings.aspx?meet=EPICH&year=20)    

The meeting [Program](http://159.226.118.232/upload/img/2020_CSHL_videos/2020-CSHL-Epigenitics-Chromatin-meeting-program.pdf) - saved on Yulab Cloud.      

The meeting [Abstract](http://159.226.118.232/upload/img/2020_CSHL_videos/2020-CSHL-Epigenitics-Chromatin-Abstract.pdf)

Organizers:

Anja Groth, CPR, University of Copenhagen, Denmark  

Kristian Helin, Memorial Sloan Kettering Cancer Center

Yang Shi, Harvard Medical School

### Highlight: 

+ [Susan Gasser](/yulab_share/post/1.2020_cshl_epigenetics_and_chromatin/susan_gasser/) - Friedrich Miescher Institute for Biomedical Research, Switzerland

### 2020 CSHL videos 

```{r, echo = FALSE}
suppressPackageStartupMessages(library(DT))
suppressPackageStartupMessages(library(dplyr))

# read list
flist <- "2020-CSHL-Genetics-list.xlsx"
vlist <- readxl::read_xlsx(flist, sheet = "Sheet1")

# Reading the video list
baseurl <- "http://159.226.118.232/upload/img/2020_CSHL_videos"

df <- vlist %>%
  tidyr::separate(filename, c("group", "fname"), sep = "/") %>%
  dplyr::mutate(title = ifelse(title == "T.I.", fname, title),
                url   = file.path(baseurl, group, fname),
                link  = paste0("<a href='", url, "' target='_blank'>", title, "</a>") ) %>%
  tibble::rowid_to_column("Count") %>%
  dplyr::select(count, speaker, link, group)
  
# 20200916
df1 <- df %>%
  filter(group %in% c("20200916")) %>%
  dplyr::select(-group)
  
# 20201001
df2 <- df %>%
  filter(group %in% c("20201001")) %>%
  dplyr::select(-group)

# 20201002
df3 <- df %>%
  filter(group %in% c("20201002")) %>%
  dplyr::select(-group)

# 20201008
df4 <- df %>%
  filter(group %in% c("20201008")) %>%
  dplyr::select(-group)

# 20201009
df5 <- df %>%
  filter(group %in% c("20201009")) %>%
  dplyr::select(-group)
```

#### part1: 2020-09-16 uploaded

```{r, echo = FALSE}
knitr::kable(df1)
```

#### part2: 2020-10-01 uploaded

```{r, echo = FALSE}
knitr::kable(df2)
```

#### part3: 2020-10-02 uploaded

```{r, echo = FALSE}
knitr::kable(df3)
```

#### part4: 2020-10-08 uploaded

```{r, echo = FALSE}
knitr::kable(df4)
```

#### part5: 2020-10-09 uploaded

```{r, echo = FALSE}
knitr::kable(df5)
```


<!-- + 01  -->

<!-- <video width="640" height="480" controls> -->
<!--   <source src="http://159.226.118.232/upload/img/2020_CSHL_videos/VID_20200916_223943.mp4" type="video/mp4"> -->
<!--   Your browser does not support the video tag. -->
<!-- </video> -->

<!-- + 02 -->

<!-- <video width="640" height="480" controls> -->
<!--   <source src="http://159.226.118.232/upload/img/2020_CSHL_videos/VID_20200916_225521.mp4" type="video/mp4"> -->
<!--   Your browser does not support the video tag. -->
<!-- </video> -->

<!-- + 03 -->

<!-- <video width="640" height="480" controls> -->
<!--   <source src="http://159.226.118.232/upload/img/2020_CSHL_videos/VID_20200916_231616.mp4" type="video/mp4"> -->
<!--   Your browser does not support the video tag. -->
<!-- </video> -->

<!-- + 04 -->

<!-- <video width="640" height="480" controls> -->
<!--   <source src="http://159.226.118.232/upload/img/2020_CSHL_videos/VID_20200916_233123.mp4" type="video/mp4"> -->
<!--   Your browser does not support the video tag. -->
<!-- </video> -->

<!-- + 05  -->

<!-- <video width="640" height="480" controls> -->
<!--   <source src="http://159.226.118.232/upload/img/2020_CSHL_videos/VID_20200917_001413.mp4" type="video/mp4"> -->
<!--   Your browser does not support the video tag. -->
<!-- </video> -->

<!-- + 06 -->

<!-- <video width="640" height="480" controls> -->
<!--   <source src="http://159.226.118.232/upload/img/2020_CSHL_videos/VID_20200917_221721.mp4" type="video/mp4"> -->
<!--   Your browser does not support the video tag. -->
<!-- </video> -->

<!-- + 07  -->

<!-- <video width="640" height="480" controls> -->
<!--   <source src="http://159.226.118.232/upload/img/2020_CSHL_videos/VID_20200917_223259.mp4" type="video/mp4"> -->
<!--   Your browser does not support the video tag. -->
<!-- </video> -->

<!-- + 08 -->

<!-- <video width="640" height="480" controls> -->
<!--   <source src="http://159.226.118.232/upload/img/2020_CSHL_videos/VID_20200917_225112.mp4" type="video/mp4"> -->
<!--   <track label="English" kind="subtitles" srclang="en" src="http://159.226.118.232/upload/img/2020_CSHL_videos/Susan-Gasser-2020-MCB.vtt" default> -->
<!--   Your browser does not support the video tag. -->
<!-- </video> -->

<!-- + 09 -->

<!-- <video width="640" height="480" controls> -->
<!--   <source src="http://159.226.118.232/upload/img/2020_CSHL_videos/VID_20200917_230859.mp4" type="video/mp4"> -->
<!--   <track label="English" kind="subtitles" srclang="en" src="http://159.226.118.232/upload/img/2020_CSHL_videos/Susan-Gasser-2020-MCB.vtt" default> -->
<!--   Your browser does not support the video tag. -->
<!-- </video> -->

<!-- + 10  -->

<!-- <video width="640" height="480" controls> -->
<!--   <source src="http://159.226.118.232/upload/img/2020_CSHL_videos/VID_20200917_232510.mp4" type="video/mp4"> -->
<!--   <track label="English" kind="subtitles" srclang="en" src="http://159.226.118.232/upload/img/2020_CSHL_videos/Susan-Gasser-2020-MCB.vtt" default> -->
<!--   Your browser does not support the video tag. -->
<!-- </video> -->

